【裁判字號】    94,訴,2258
【裁判日期】    950621
【裁判案由】    營利事業所得稅
【裁判全文】
臺北高等行政法院判決
                                     94年度訴字第02258號
                              .
原      告  立勝科技股份有限公司
代  表  人  甲○○
被      告  財政部臺灣省北區國稅局
代  表  人  許虞哲(局長)
訴訟代理人  乙○○
上列當事人間因營利事業所得稅事件，原告不服財政部中華民國
94年5月24日台財訴字第09400168020號訴願決定，提起行政訴訟
。本院判決如下：
    主  文
原告之訴駁回。
訴訟費用由原告負擔。
    事  實
一、事實概要：原告未辦理89年度未分配盈餘申報，經被告核定
    未分配盈餘新台幣 (下同)1,996,539 元，加徵10%營利事業
    所得稅199,653元，並依所得稅法第108條之1第2項規定另徵
    怠報金39,930元。原告不服，申經復查結果，獲追減未分配
    盈餘164,979元及怠報金3,299元，原告仍不服，提起訴願亦
    經決定駁回後，遂提起本件行政訴訟。原告未於言詞辯論期
    日到場，僅提出書狀為聲明、陳述。
二、兩造聲明：
    (一)原告聲明：訴願決定及復查決定均撤銷。
    (二)被告聲明：駁回原告之訴。
三、兩造之爭點：
    (一)原告主張之理由：
      所得稅法第66條之9規定未分配盈餘可扣除之金額包括當
      年度之所得稅，彌補已往虧損，已分配之股利，損益逾越
      標準未準列支具有合法憑證者。而原告當年度未分配盈餘
      應扣除彌補虧損164,979元外，尚可扣除金額分別為旅費
      166,429元；交際費74,790元；其他費用207,628元及其他
      損失1,069,796元，共計應再扣除金額合計1,518,643元。
    (二)被告主張之理由：
      1.按「自87年度起，營利事業當年度之盈餘未作分配者，
        應就該未分配盈餘加徵10%營利事業所得稅，不適用第
        76條之1規定。前項所稱未分配盈餘，係指經稽徵機關
        核定之課稅所得額，加計同年度依本法或其他法律規定
        減免所得稅之所得額、不計入所得課稅之所得額、已依
        第39條規定扣除之虧損及減除左列各款後之餘額…二、
        彌補以往年度之虧損。」「本法第66條之9第2項第2款
        所稱彌補以往年度之虧損，係指營利事業以當年度之未
        分配盈餘實際彌補其以往年度累積虧損之數額。」分別
        為所得稅法第66條之9第1項、第2項第2款及同法施行細
        則第48條之10第4項所明定。
      2.原告未辦理本年度未分配盈餘申報，原查以營利事業所
        得稅核定課稅所得額0元，加計已扣除之虧損額1,996,
        539元，核定未分配盈餘1,996,539元。原告主張納莉颱
        風遭受嚴重損失未及申報，已備妥帳冊憑證請核實認定
        云云，申請復查，經就原告提示之股東會議紀錄及損益
        表查核，當年度未分配盈餘實際彌補其以往年度累積虧
        損之數額164,979元准予追認，原核定未分配盈餘1,996
        ,539 元追減164,979元，變更核定1,831,560元，加徵
        營利事業所得稅183,156元，於法並無不合。
      3.又查，原核定並無所得稅法第66條之9第2項可減除金額
        情事，原核定本年度未分配盈餘調整數額計算表可減除
        項目核定均為0元，至原告主張應再減除旅費、交際費
        、其他費用及其他損失等項，均屬原告89年度營利事業
        所得稅核課確定之項目，與本件計算基礎無關，且原告
        於訴願時並未主張前開費用及其他損失等項應予減除，
        該等系爭項目亦非前揭所得稅法第66條之9第2項各款之
        減除項目，原核定並無違誤，請予維持。
    理  由
一、原告經合法通知，未於言詞辯論期日到場，核無行政訴訟法
    第218條準用民事訴訟法第386條各款所列之情事，爰依被告
    之聲請，由其一造辯論而為判決，核先敘明。
二、按「自87年度起，營利事業當年度之盈餘未作分配者，應就
    該未分配盈餘加徵10%營利事業所得稅，不適用第76條之1規
    定。前項所稱未分配盈餘，係指經稽徵機關核定之課稅所得
    額，加計同年度依本法或其他法律規定減免所得稅之所得額
    、不計入所得課稅之所得額、已依第39條規定扣除之虧損及
    減除左列各款後之餘額…二、彌補以往年度之虧損。」「營
    利事業未依規定期限，辦理未分配盈餘申報者，稽徵機關應
    即填具滯報通知書，送達營利事業，限於接到滯報通知書之
    日起15日內補辦申報；其逾限仍未辦理申報者，稽徵機關應
    依查得資料，核定其未分配盈餘及應加徵之稅額…」「營利
    事業逾第102條之3第2項規定之補報期限，仍未辦理申報，
    經稽徵機關依查得資料核定其未分配盈餘及應加徵之稅額者
    ，應按核定應加徵之稅額另徵20%怠報金。怠報金之金額，不
    得少於4500元。」所得稅法第第66條之9第1項、第2項第2款
    、第102條之3第2項及第108條之1第2項分別定有明文。
三、經查，原告未辦理89年度未分配盈餘申報，被告初查依查得
    資料，以其營利事業所得稅核定課稅所得額0元，加計已扣
    除之虧損額1,996,539 元，核定未分配盈餘1,996,539 元，
    應加徵10% 營利事業所得稅199,653 元，並依所得稅法第10
    8 條之1 第2 項規定，按核定應加徵之稅額另徵20% 怠報金
    39,930元。嗣原告申請復查，依其補提示之股東會議紀錄及
    損益表查核，原告當年度未分配盈餘實際彌補其以往年度累
    積虧損之數額為164,979 元等情，有被告所為原告89年度未
    分配盈餘未申報核定通知書、原告90年6 月12日股東常會議
    紀錄及損益表附處分卷可稽，並為兩造所不爭，堪信為真實
    。故被告復查後，准予追認減除原告本年度未分配盈餘實際
    彌補其以往年度累積虧損之數額164,979 元，變更核定原告
    89年度未分配盈餘為1,831,560 元，應加徵營利事業所得稅
    183 ,156 元 ，並追減變更核定怠報金為36,631元，揆諸前
    揭規定，並無不合。
四、原告起訴雖主張：其當年度未分配盈餘應扣除彌補虧損164,
    979元外，尚可扣除金額分別為旅費166,429元、交際費74,
    790元、其他費用207,628元及其他損失1,069,796元，合計
    應再扣除金額為1,518,643元云云。惟查，原告所稱前開旅
    費、交際費、其他費用及其他損失等項，經核均屬原告89年
    度營利事業所得稅核課確定之項目，與本件89年度未分配盈
    數額之計算基礎無關，該等項目亦非前揭所得稅法第66條之
    9第2項各款所定可減除項目，原告空言主張其89年度未分配
    盈餘，應再減除前開費用及損失，洵非有據。
五、綜上所述，原處分 (復查決定)於法並無違誤，訴願決定予
    以維持，亦無不合，原告仍執前詞，訴請撤銷，為無理由，
    應予駁回。
據上論結，本件原告之訴為無理由，爰依行政訴訟法第98條第3
項前段、第218條、民事訴訟法第385條第1項前段，判決如主文
。
中    華    民    國    95    年     6    月   21     日
                        第二庭審判長法  官  徐瑞晃
                                    法  官  吳慧娟
                                    法  官  蕭惠芳
上為正本係照原本作成。
如不服本判決，應於送達後20日內，向本院提出上訴狀並表明上
訴理由，如於本判決宣示後送達前提起上訴者，應於判決送達後
20日內補提上訴理由書（須按他造人數附繕本）。
中    華    民    國    95    年     6    月   21     日
                                    書記官  李淑貞


司法院資訊處製作；財團法人民間司法改革基金會備份。
